【裁判字號】    95,台抗,247
【裁判日期】    950420
【裁判案由】    給付工程款聲請續行訴訟
【裁判全文】
最高法院民事裁定              九十五年度台抗字第二四七號
    再 抗告 人  甲○○
    訴訟代理人  呂康德律師
上列再抗告人因與相對人威群室內裝修有限公司間請求給付工程
款事件，聲請續行訴訟，對於中華民國九十四年十二月三十日台
灣高等法院裁定（九十四年度抗字第二四四九號），提起再抗告
，本院裁定如下：
    主  文
再抗告駁回。
再抗告訴訟費用由再抗告人負擔。
    理  由
本件台灣台北地方法院（下稱台北地院）以民國九十四年三月二
十八日下午三時四十分言詞辯論期日，相對人及其訴訟代理人均
未到場，再抗告人之訴訟代理人雖曾到場，但拒絕辯論，當即諭
知視為合意停止訴訟程序，並進而依職權續行訴訟，指定同年四
月二十八日下午三時行言詞辯論，因相對人及其訴訟代理人仍未
到場，再抗告人之訴訟代理人到場，但拒絕辯論，爰諭知視為相
對人撤回起訴，嗣相對人聲請續行訴訟，台北地院裁定准許其聲
請，再抗告人不服提起抗告。原法院以：本件再抗告人於九十四
年三月二十八日下午三時四十分言詞辯論期日到場，但拒絕辯論
，視同不到場，審判長自無從當庭面告以所定同年四月二十八日
下午三時言詞辯論期日命其到場。台北地院審判長雖當庭指定下
次言詞辯論期日為九十四年四月二十八日下午三時，但法院書記
官僅將該期日之通知書送達於相對人，並未以通知書另行送達再
抗告人，不符合民事訴訟法第一百五十六條之規定，與民事訴訟
法第一百九十一條第二項規定之情形有別，即不生視為撤回其訴
之效力。台北地院因而裁定准許相對人續行訴訟之聲請，核無不
合。爰裁定駁回再抗告人之抗告。
再抗告意旨雖以：再抗告人之訴訟代理人於九十四年三月二十八
日下午三時四十分之第一審言詞辯論期日既已到場，審判長當庭
宣示改訂同年四月二十八日下午三時言詞辯論期日通知之送達，
即生合法通知再抗告人之效力。原法院以第一審法院未將九十四
年四月二十八日下午三時之言詞辯論期日作成通知書送達於再抗
告人，不生視為撤回訴訟之效力，而維持台北地院准許相對人續
行訴訟之聲請所為裁定，自屬違法云云。惟按民事訴訟法第一百
五十六條規定，審判長定期日後，法院書記官應作通知書送達於
訴訟關係人，但經審判長面告以所定之期日命其到場者，與送達
有同一效力。而審判長告知下次期日之人，自以當日到場之人為
限，此就「面告」二字以觀，不難明瞭。查再抗告人之訴訟代理
人於九十四年三月二十八日下午三時四十分到場而拒絕辯論，依
當日言詞辯論期日筆錄記載：審判長諭知：「本件視為合意停止
訴訟程序。本件改定九十四年四月二十八日下午三時辯論。」（
見第一審卷第二宗第九頁），再抗告人既已依法視為未到場，審
判長自無從面告再抗告人以所定期日並命其到場。乃台北地院僅
將九十四年四月二十八日下午三時之言詞辯論期日通知相對人之
訴訟代理人，而未對視同未到場之再抗告人，作成通知書另行送
達，即難謂該九十四年四月二十八日下午三時之言詞辯論期日通
知已合法送達於再抗告人。而所謂兩造遲誤言詞辯論期日，係指
當事人兩造受合法通知，均無正當理由，未於言詞辯論期日到場
，或到場不為辯論之情形而言。本件再抗告人既未受合法通知，
則其雖於該言詞辯論期日到場不為辯論，然與無正當理由仍遲誤
不到之情形有別。原法院因而認再抗告人之抗告為無理由，維持
台北地院准許相對人續行訴訟聲請之裁定，駁回其抗告，經核於
法洵無違誤。再抗告論旨，指摘原裁定不當，求予廢棄，非有理
由。
據上論結，本件再抗告為無理由。依民事訴訟法第四百九十五條
之一第二項、第四百八十一條、第四百四十九條第一項、第九十
五條、第七十八條，裁定如主文。
中    華    民    國  九十五  年    四    月   二十   日
                      最高法院民事第七庭
                          審判長法官  劉  延  村
                                法官  劉  福  來
                                法官  黃  秀  得
                                法官  吳  謀  焰
                                法官  李  寶  堂
      本件正本證明與原本無異
                                      書  記  官
中    華    民    國  九十五  年    五    月    一    日
                                                      Ｔ


司法院資訊處製作；財團法人民間司法改革基金會備份。
